---
title: "Test - Data Science - BNDMR"
output: html_notebook
---
## Installation des packages
```{r}
install.packages("reshape2")
```

## Chargement des packages
```{r}
# Charger les librairies
library(dplyr)
library(rmarkdown)
library(ggplot2)
library(lubridate)
library(stats)
library(reshape2)
library(cowplot)
library(RColorBrewer)
```

## Contexte

Dans le cadre d'une demande de la filière **FIMARAD** pour une étude approfondie de l'*épidermolyse* *bulleuse* (EB), une malade dermatologique rare, nous réaliserons une étude démographique. D’apres la nomenclature Orphanet des maladies rares, l'*EB* se distingue en 2 catégories et sous-catégories : 
- *épidermolyse* *bulleuse* *simple*, noté 304 :
  - *épidermolyse* *bulleuse* *simple* *avec* *atrésie* *du* *pylore*, noté 158684;
  - *épidermolyse* *bulleuse* *simple* *avec* *dystrophie* *musculaire*, noté 257;
- *épidermolyse* *bulleuse* *jonctionnelle*, noté 305 :
  - *épidermolyse* *bulleuse* *jonctionnelle* *avec* *atrésie* *pylorique*, noté 79403;
  - *épidermolyse* *bulleuse* *jonctionnelle* *localisée*, noté 251393;

## Objectif

Dans cette étude, nous nous intéresserons à :
- étudier les données sur les patients hospitalisées pour l'*EB*;
- évaluer l'impact du type *EB* sur l'évolution de la concentration de plomb chez les patients traités avec le même médicaments

## Exploration des données

### Présentation des tables

Pour réaliser notre étude, la filière nous a confiée trois tables : 
- *patients* : données démographiques des patients 
- *diagnostics* : données sur les diagnostics des patients
- *obs_plomb* : données sur l'état des patients traités par le plomb durant 6 semaines

```{r}
# Charger les données
diagnostics <- readRDS("~/Documents/test-BNDMR/diagnostics.RDS")
obs_plomb <- readRDS("~/Documents/test-BNDMR/obs_plomb.RDS")
patients <- readRDS("~/Documents/test-BNDMR/patients.RDS")
```

```{r}
# Caractéristique des tables
str(diagnostics)
str(obs_plomb)
str(patients)
```

```{r}
# Taille des tables
dim(diagnostics)
dim(obs_plomb)
dim(patients)
```

#### Description des tables

La table *patients* possède les variable suivantes :
- *birthyear* : année de naissance du patient;
- *housenum* : numéro de la maison du patient;
- *streetname* : nom de la rue du patient;
- *idmr* : identifiant du patient;
- *alive* : statut vital du patient;

La table *diagnostics* possède les variables suivantes :
- *idmr* : identifiant du patient;
- *diagnostics* : type de *EB* atteint par le patient;
- *level*
- *inclusion* : date de début de l'hospitalisation du patient;
- *last_activity* : dernière date de l'activité du patient;

La table *obs_plomb* possède les variables suivants :
- *idmr* : identifiant du patient;
- *WO* : pas de traitement
- *W1* : première semaine du traitement de plomb
- *W4* : quatrième semaine du traitement de plomb
- *W6* : dernière semaine du traitement de plomb

#### Données démographiques sur les patients hospitaliéses pour l'EB

```{r}
patients_EB <-left_join(patients, diagnostics, by="idmr")
head(patients_EB)
```

#### Nettoyage des données

##### Données démographiques des patients hospitalisés pour l'EB

On commence par identifier les valeurs manquantes et les supprimer. 

```{r}
# Vérification des valeurs manquantes
any(is.na(patients_EB))

# Nombre de valeurs manquantes pour chaque variable
colSums(is.na(patients_EB))
```

```{r}
# Identifier les lignes avec des valeurs manquantes
rows_with_missing_values <- patients_EB[apply(patients_EB[, c('diagnostic', 'inclusion', 'last_activity')], 1, function(x) any(is.na(x))), ]
print(head(rows_with_missing_values, 10))

# Nombre de valeurs manquantes
print(colSums(is.na(rows_with_missing_values)))

# Récupérez les ensembles d'identifiants des deux DataFrames
identifiers1 <- unique(rows_with_missing_values$idmr)
identifiers2 <- unique(diagnostics$idmr)

# Vérifiez si tous les identifiants de la base de données 1 sont présents dans la base de données 2
if (all(identifiers1 %in% identifiers2)) {
    print("Tous les identifiants de la table sont présents dans la table diagnostics.")
} else {
    print("Certains identifiants de la table ne sont pas présents dans la table diagnostics.")
}
```
On constate qu'on a des valeurs manquantes suite à notre jointure. Cela s'expliquer par le fait que tout les patients ne sont atteints de l'*EB*. En tout, 23 patients n'en souffrent pas. 

```{r}
# Identifier les lignes avec des valeurs manquantes dans la variable catégorielle 'level'
rows_with_missing_values <- patients_EB[is.na(patients_EB$level), ]

# Compter le nombre de chaque modalité de 'diagnostic' pour les lignes avec des valeurs manquantes dans 'level'
modalities_counts <- table(rows_with_missing_values$diagnostic)

# Afficher les pourcentages
cat("Pourcentage de chaque modalité de diagnostics associée à une valeur manquante dans 'level':\n")
prop.table(modalities_counts) * 100
```

```{r}
# Supprimer les lignes avec des valeurs manquantes dans la colonne 'diagnostics'
patients_EB <- patients_EB[complete.cases(patients_EB$diagnostic), ]
```

```{r}
# Nombre de patients qui ont été hospitalisés pour EB
dim(patients_EB) # 164 patients hospitalisés
patients_EB[duplicated(patients_EB$idmr) | duplicated(patients_EB$idmr, fromLast = TRUE), ] # présence de doublons
```

```{r}
# On cherche juste à savoir combien de patients hospitalisés pour l'EB sont suivis pour le traitement de plomb dans le sang
EB_plomb <- merge(patients_EB, obs_plomb, by='idmr', all.x=TRUE)
EB_plomb <- EB_plomb[complete.cases(EB_plomb$W0), ]
dim(EB_plomb)
```
Il y a 83 patients qui ont été suivis sur leur concentration du plomb dans le sang. 

```{r}
# Supprimer les lignes avec des valeurs manquantes dans la colonne 'level'
patients_EB <- patients_EB[complete.cases(patients_EB$level), ]

# Nombre de patients qui ont été hospitalisés pour EB et ont un niveau
dim(patients_EB) # 124 patients hospitalisés
```

```{r}
# Supprimer la colonne housenum
patients_EB <- subset(patients_EB, select = -housenum)
```

```{r}
# Nombre de valeurs manquantes pour chaque variable
colSums(is.na(patients_EB))
```

On enchaîne par le traitement des doublons. Nous nous focaliserons uniquement sur la variable "idmr" pour cela. En effet, si deux patients ont le même identifiant, cela risque d'être problématique.

```{r}
# Identifier les lignes en double basées sur la colonne 'idmr'
patients_EB[duplicated(patients_EB$idmr) | duplicated(patients_EB$idmr, fromLast = TRUE), ]
```
```{r}
# Identifier les lignes en double basées sur la colonne 'idmr' et conserver uniquement la première occurrence
patients_EB_unique <- patients_EB[!duplicated(patients_EB$idmr) & !duplicated(patients_EB$idmr, fromLast = TRUE), ]
```


On constate que l'on a un seul doublon. La différence réside dans le diagnostics. Il s'avère que le patient est atteint du *EB jonctionnelle*, plus précisément du *épidermolyse bulleuse jonctionnelle*. On va donc se focaliser uniquement sur la première variable qui est plus précise.

```{r}
# Rendre les variables 'alive' et 'diagnostic' catégorielles
patients_EB$alive <- factor(patients_EB$alive)
patients_EB$diagnostic <- factor(patients_EB$diagnostic)
```

##### Construction de nouvelles variables
Commençons la création de nouvelles variables. Selon la nomenclature, il existe des catégories et des sous-catégories de l'*EB*.

```{r}
# Utiliser mutate de dplyr pour créer la nouvelle variable 'catégorie'
patients_EB <- patients_EB %>%
  mutate(categorie = case_when(
    diagnostic %in% c(251393, 79403, 305) ~ "EB jonc",
    diagnostic %in% c(158684, 257, 304) ~ "EB simple",
    TRUE ~ "Aucun"
  ))
```


```{r}
# Utiliser mutate de dplyr pour créer la nouvelle variable 'sous-catégorie'
patients_EB <- patients_EB %>%
  mutate(sous_categorie = case_when(
    diagnostic == 251393 ~ "EB jonc atresie pylorique",
    diagnostic == 79403 ~ "EB jonc localise",
    diagnostic == 305 ~ "EB jonc non identifié",
    diagnostic == 158684 ~ "EB simple atresie pylorique",
    diagnostic == 257 ~ "EB simple dysotrophie",
    diagnostic == 304 ~ "EB simple non identifié",
    TRUE ~ "Pas de sous-catégorie"
  ))
```


```{r}
# Convertir les variables de date au format datetime
patients_EB$inclusion <- as.Date(patients_EB$inclusion)
patients_EB$last_activity <- as.Date(patients_EB$last_activity)

# Soustraire les deux dates pour obtenir la différence en jours
patients_EB$durée <- as.numeric(difftime(patients_EB$inclusion, patients_EB$last_activity, units = "days"))
patients_EB$durée <- patients_EB$durée * -1
```


```{r}
# Extraire l'année d'inclusion
patients_EB$year_inclusion <- year(patients_EB$inclusion)

# Calculer l'âge des patients au moment de leur inclusion
patients_EB$age_inclusion <- patients_EB$year_inclusion - patients_EB$birthyear
```


```{r}
# Extraire l'année de la dernière activité
patients_EB$year_last_activity <- year(patients_EB$last_activity)

# Calculer l'âge des patients au moment de leur dernière activité
patients_EB$age_last_activity <- patients_EB$year_last_activity - patients_EB$birthyear
```


##### Données sur les patients de l'EB traités par le plomb

On commence par identifier les valeurs manquantes et les supprimer. 

```{r}
patients_EB_plomb <- merge(patients_EB, obs_plomb, by='idmr', all.x=TRUE)
head(patients_EB_plomb)
```

```{r}
# Vérification des valeurs manquantes
print(colSums(is.na(patients_EB_plomb)))

# Supprimer les lignes avec des valeurs manquantes dans la colonne 'W0'
patients_EB_plomb <- patients_EB_plomb[complete.cases(patients_EB_plomb$W0), ]
```

```{r}
# Identifier les lignes en double basées sur la colonne 'idmr'
patients_EB_plomb[duplicated(patients_EB_plomb$idmr) | duplicated(patients_EB_plomb$idmr, fromLast = TRUE), ]
# Supprimer les lignes en double basées sur la colonne 'idmr'
patients_EB_plomb <- unique(patients_EB_plomb, by = "idmr")
```

```{r}
# Calculer le nombre de lignes non traitées par le plomb
nb_lignes_non_traitées <- nrow(patients_EB) - nrow(patients_EB_plomb)

# Afficher le résultat
print(paste("Il y a", nb_lignes_non_traitées, "qui ne sont pas traitées par le plomb."))
```

#### Analyse des données démographiques des patients hospitalisés pour l'*EB*

##### Analyse sur le diagnostic
```{r}
# Créer un graphique de comptage avec ggplot2
ggplot(patients_EB, aes(x = categorie, fill = alive)) +
  geom_bar(position = "dodge") +
  labs(x = "Catégorie", y = "Comptage", fill = "Alive") +
  ggtitle("Comptage des catégories par état de vie")
```

```{r}
# Données
modalites_counts_simple <- table(patients_EB$sous_categorie[patients_EB$categorie == "EB simple"])
modalites_counts_jonc <- table(patients_EB$sous_categorie[patients_EB$categorie == "EB jonc"])

# Diagramme circulaire pour la catégorie "EB simple" avec étiquettes numériques
pie_simple <- ggplot(data = data.frame(modalites_counts_simple), aes(x = "", y = Freq, fill = factor(Var1), label = Freq)) +
  geom_bar(stat = "identity", width = 1) +
  geom_text(aes(label = Freq), position = position_stack(vjust = 0.5)) +  # Ajouter les étiquettes numériques
  coord_polar("y", start = 0) +
  theme_void() +
  theme(legend.position = "bottom") +
  scale_fill_manual(values = c('#FF5733', '#FF8C00', '#FFA07A', '#FF6347', '#FF4500')) +
  labs(title = "Répartition des sous-catégorie de EB simple", fill = "Sous-catégorie") +
  guides(fill = guide_legend(nrow = 2))  # Définir le nombre de lignes dans la légende

# Diagramme circulaire pour la catégorie "EB jonctionnelle" avec étiquettes numériques
pie_jonc <- ggplot(data = data.frame(modalites_counts_jonc), aes(x = "", y = Freq, fill = factor(Var1), label = Freq)) +
  geom_bar(stat = "identity", width = 1) +
  geom_text(aes(label = Freq), position = position_stack(vjust = 0.5)) +  # Ajouter les étiquettes numériques
  coord_polar("y", start = 0) +
  theme_void() +
  theme(legend.position = "bottom") +
  scale_fill_manual(values = c('#2E86C1', '#85C1E9', '#AED6F1', '#D6EAF8', '#EBF5FB')) +
  labs(title = "Répartition des sous-catégorie de EB jonctionnelle", fill = "Sous-catégorie") +
  guides(fill = guide_legend(nrow = 2))  # Définir le nombre de lignes dans la légende

# Afficher les deux diagrammes circulaires côte à côte
cowplot::plot_grid(pie_simple, pie_jonc, ncol = 1)
```

```{r}
# Données
modalites_counts <- table(patients_EB$sous_categorie)

# Répartition de la population selon les sous-catégories
pie_chart <- ggplot(data = data.frame(modalites_counts), aes(x = "", y = Freq, fill = factor(Var1), label = Freq)) +
  geom_bar(stat = "identity", width = 1) +
  geom_text(aes(label = Freq), position = position_stack(vjust = 0.5)) +  # Ajouter les étiquettes numériques
  coord_polar("y", start = 0) +
  theme_void() +
  theme(legend.position = "bottom") +
  labs(title = "Répartition des diagnostics", fill = "Sous-catégorie") +
  scale_fill_brewer(palette = "Set3")  # Vous pouvez remplacer "Set3" par le nom de la palette de couleurs de votre choix

# Afficher le diagramme circulaire
pie_chart

```

Généralement, on constate que c'est plutôt équilibré en termes répartition des diagnostics. On peut observer qu'il y a 32.8% de maladies qui n'ont pas pu identifier précisément.

```{r}
# Créer la table de contingence
diagnostic_alive <- table(patients_EB$diagnostic, patients_EB$alive)

# Effectuer le test du Chi carré
test_chi2 <- chisq.test(diagnostic_alive)

# Afficher les résultats
print(test_chi2)
```
On constate que la p-valeur est inférieur à 0.05 donc il existe une association significative entre les variables "diagnostic" et "alive". 

##### Analyse entre le niveau et le diagnostic
```{r}
# Données
modalites_counts <- table(patients_EB$level)

# Répartition des niveaux 
pie_chart <- ggplot(data = data.frame(modalites_counts), aes(x = "", y = Freq, fill = factor(Var1), label = Freq)) +
  geom_bar(stat = "identity", width = 1) +
  geom_text(aes(label = Freq), position = position_stack(vjust = 0.5), color = "white") +  # Ajouter les étiquettes numériques
  coord_polar("y", start = 0) +
  theme_void() +
  theme(legend.position = "bottom") +
  labs(title = "Répartition des niveaux du diagnostic", fill = "Niveau") +
  scale_fill_brewer(palette = "Dark2")  # Utiliser la palette Dark2 de RColorBrewer

# Afficher le diagramme circulaire
pie_chart
```

```{r}
# Créer un graphique de comptage avec ggplot2
ggplot(patients_EB, aes(x = diagnostic, fill = level)) +
  geom_bar(position = "dodge") +
  labs(x = "Diagnostic", y = "Nombre de patients", fill = "Level") +
  ggtitle("Nombre de patients par niveau selon les diagnostics")
```

```{r}
# Créer la table de contingence
diagnostics_level <- table(patients_EB$sous_categorie, patients_EB$level)

# Effectuer le test du Chi carré
test_chi2 <- chisq.test(diagnostics_level)

# Afficher les résultats
print(test_chi2)
```

##### Analyse entre l'âge du patient et le diagnostic

```{r}
# Créer un histogramme avec ggplot2
ggplot(patients_EB, aes(x = age_inclusion)) +
  geom_histogram(binwidth = 10, fill = "skyblue", color = "black") +
  ggtitle("Distributions des patients selon l'âge de l'inclusion à l'hôpital") +
  labs(x = "Âge de l'inclusion", y = "Nombre de patients") +
  geom_vline(xintercept = mean(patients_EB$age_inclusion), color = "red", linetype = "dashed") +
  geom_vline(xintercept = 50, color = "darkgreen", linetype = "dashed") +
  theme_minimal()
```

```{r}
# Créer un histogramme avec ggplot2
ggplot(patients_EB, aes(x = age_last_activity)) +
  geom_histogram(binwidth = 10, fill = "lightcoral", color = "black") +
  ggtitle("Distributions des patients selon son âge à sa dernière activité à l'hôpital") +
  labs(x = "Âge lors de la dernière activité", y = "Nombre de patients") +
  geom_vline(xintercept = mean(patients_EB$age_last_activity), color = "red", linetype = "dashed") +
  geom_vline(xintercept = 50, color = "darkgreen", linetype = "dashed") +
  theme_minimal()
```

```{r}
# Âge d'inclusion
min(patients_EB$age_inclusion)
max(patients_EB$age_inclusion)

# Âge lors de la dernière activité
min(patients_EB$age_last_activity)
max(patients_EB$age_last_activity)
```

```{r}
# Classer les patients selon s'ils ont plus ou moins de 50 ans lors de leur dernière activité
patients_EB <- patients_EB %>%
  mutate(last_activity_50 = ifelse(age_last_activity < 50, "Moins de 50 ans", "Plus de 50 ans"))

# Classer les patients selon s'ils ont plus ou moins de 50 ans lors de leur inclusion
patients_EB <- patients_EB %>%
  mutate(inclusion_50 = ifelse(age_inclusion < 50, "Moins de 50 ans", "Plus de 50 ans"))
```

```{r}
# Table de contingence entre 'sous-catégorie' et 'inclusion_50'
table_inclusion <- table(patients_EB$sous_categorie, patients_EB$inclusion_50)

# Afficher la table de contingence
print("Table de contingence entre 'sous-catégorie' et 'inclusion_50':")
print(table_inclusion)
cat("\n")

# Table de contingence entre 'sous-catégorie' et 'last_activity_50'
table_last_activity <- table(patients_EB$sous_categorie, patients_EB$last_activity_50)

# Afficher la table de contingence
print("Table de contingence entre 'sous-catégorie' et 'last_activity_50':")
print(table_last_activity)
```

```{r}
# Créer un graphique de comptage avec ggplot2 
ggplot(patients_EB, aes(x = inclusion_50, fill = categorie)) +
  geom_bar(position = "dodge") +
  labs(x = "Catégorie d'âge", y = "Nombre de patient", fill = "Catégorie") +
  ggtitle("Nombre de patients hospitalisés pour l'EB selon l'âge au moment de l'inclusion")

ggplot(patients_EB, aes(x = last_activity_50, fill = categorie)) +
  geom_bar(position = "dodge") +
  labs(x = "Catégorie d'âge", y = "Nombre de patient", fill = "Catégorie") +
  ggtitle("Nombre de patients hospitalisés pour l'EB selon l'âge au moment de la dernière activité")
```
On constate que quel que soit le diagnostic, les patients agés de plus de 50 ans prédominent largement. Beaucoup plus de personnes agés de plus de 50 ans sont incluses à l'hôpital. Les analyses sur les dernières activités des patients montrent que personnes de plus de 50 ans sont encore nombreuses.

```{r}
# Calculer la durée moyenne des patients à l'hôpital
duree_moyenne <- mean(patients_EB$durée)
print(paste("La durée moyenne des patients à l'hôpital est de", duree_moyenne, "jours."))
```

```{r}
# Créer un histogramme avec ggplot2
ggplot(patients_EB, aes(x = durée)) +
  geom_histogram(binwidth = 10, fill = "skyblue", color = "black") +
  ggtitle("Distribution de la durée du séjour du patient à l'hôpital") +
  labs(x = "Durée", y = "Nombre de patients") +
  geom_vline(xintercept = mean(patients_EB$durée), color = "red", linetype = "dashed") +
  geom_vline(xintercept = 365, color = "darkgreen", linetype = "dashed") +
  theme_minimal()
```

```{r}
ggplot(patients_EB, aes(x = diagnostic, y = durée, fill = sous_categorie)) +
  geom_boxplot() +
  ggtitle("Boxplot de la durée du séjour du patient à l'hôpital par diagnostic") +
  labs(y = "Durée du séjour du patient à l'hôpital", fill = "Diagnostic") +
  theme_minimal()
```

#### Évaluer l'impact du type *EB* sur l'évolution de la concentration de plomb 

##### Analyse exploratoire sur la typologie de l'EB des patients suivis pour la concentration de plomb

```{r}
# Filtrer les données pour EB simple
patients_EB_plomb_simple <- filter(patients_EB_plomb, categorie == "EB simple")

# Filtrer les données pour EB jonc
patients_EB_plomb_jonc <- filter(patients_EB_plomb, categorie == "EB jonc")
```

```{r}
# Nombre de patients traités pour l'EB simple
nombre_patients_simple <- nrow(patients_EB_plomb_simple)
nombre_patients_simple_dysotrophie <- nrow(filter(patients_EB_plomb_simple, sous_categorie == "EB simple dysotrophie"))
nombre_patients_simple_atresie_pylorique <- nrow(filter(patients_EB_plomb_simple, sous_categorie == "EB simple atresie pylorique"))
nombre_patients_simple_non_identifie <- nrow(filter(patients_EB_plomb_simple, sous_categorie == "EB simple non identifié"))

# Afficher les résultats
print(paste("Le nombre de patients traités pour l'EB simple est de ", nombre_patients_simple, "parmi ceux-ci ",
            nombre_patients_simple_dysotrophie, "sont atteints de l'EB simple dysotrophie et ",
            nombre_patients_simple_atresie_pylorique, "sont atteints de l'EB simple atresie pylorique. ",
            nombre_patients_simple_non_identifie, "patients n'ont pas pu être identifiés précisément."
           ))

# Nombre de patients traités pour l'EB jonctionnelle
nombre_patients_jonc <- nrow(patients_EB_plomb_jonc)
nombre_patients_jonc_localise <- nrow(filter(patients_EB_plomb_jonc, sous_categorie == "EB jonc localise"))
nombre_patients_jonc_atresie_pylorique <- nrow(filter(patients_EB_plomb_jonc, sous_categorie == "EB jonc atresie pylorique"))
nombre_patients_jonc_non_identifie <- nrow(filter(patients_EB_plomb_jonc, sous_categorie == "EB jonc non identifié"))

# Afficher les résultats
print(paste("Le nombre de patients traités pour l'EB jonctionnelle est de ", nombre_patients_jonc, "parmi ceux-ci ",
            nombre_patients_jonc_localise, "sont atteints de l'EB jonctionnelle localisée et ",
            nombre_patients_jonc_atresie_pylorique, "sont atteints de l'EB jonctionnelle atresie pylorique. ",
            nombre_patients_jonc_non_identifie, "patients n'ont pas pu être identifiés précisément."
           ))

```

##### Analyse exploratoire pour comprendre la distribution de la concentration de plomb pour chaque semaine selon chaque type de EB

```{r}
# Initialisation de la figure avec 2 lignes et 2 colonnes
par(mfrow = c(2, 2))
weeks <- c('W0', 'W1', 'W4', 'W6')

# Parcourir chaque semaine et créer un boxplot pour chaque type EB
for (week in weeks) {
  # Créer le boxplot
  boxplot(patients_EB_plomb$W0 ~ patients_EB_plomb$categorie, data = patients_EB_plomb, 
          main = paste("Concentration de plomb au", week),
          xlab = "Catégorie EB", ylab = "Concentration de plomb",
          col = c("orange", "lightblue"))
}
```

```{r}
## concentration de plomb maximale selon le type d'EB
patients_EB_plomb %>%
    select(categorie, W0, W1, W4, W6) %>%
    group_by(categorie) %>%
    summarise(across(c(W0, W1, W4, W6), min))

## concentration de plomb maximale selon le type d'EB
patients_EB_plomb %>%
    select(categorie, W0, W1, W4, W6) %>%
    group_by(categorie) %>%
    summarise(across(c(W0, W1, W4, W6), max))
```


```{r}
# Initialisation de la figure avec une disposition en 2 lignes et 2 colonnes
par(mfrow = c(2, 2))

# Liste des semaines
weeks <- c('W0', 'W1', 'W4', 'W6')

# Parcourir chaque semaine et créer un boxplot pour chaque sous-type de l'EB jonctionnelle
for (week in weeks) {
  # Créer le boxplot
  boxplot(patients_EB_plomb_jonc$W0 ~ patients_EB_plomb_jonc$sous_categorie, data = patients_EB_plomb_jonc, 
          main = paste("Concentration de plomb au", week),
          xlab = "Sous-catégorie de l'EB jonctionnelle", ylab = "Concentration de plomb",
          col = c("brown", "violet", "red"))
}
```

```{r}
# Initialisation de la figure avec une disposition en 2 lignes et 2 colonnes
par(mfrow = c(2, 2))

# Liste des semaines
weeks <- c('W0', 'W1', 'W4', 'W6')

# Parcourir chaque semaine et créer un boxplot pour chaque sous-type de l'EB simple
for (week in weeks) {
  # Créer le boxplot
  boxplot(patients_EB_plomb_simple$W0 ~ patients_EB_plomb_simple$sous_categorie, data = patients_EB_plomb_simple, 
          main = paste("Concentration de plomb au", week),
          xlab = "Sous-catégorie de l'EB simple", ylab = "Concentration de plomb",
          col = c("blue", "green", "orange"))
}
```

```{r}
patients_EB_plomb_mean
```



```{r}
# Calcul de la moyenne de la concentration de plomb par semaine selon la catégorie
patients_EB_plomb_mean <- patients_EB_plomb %>%
  select(categorie, W0, W1, W4, W6) %>%
  group_by(categorie) %>%
  summarise(across(c(W0, W1, W4, W6), mean))

# Transposer le dataframe
patients_EB_plomb_mean <- t(patients_EB_plomb_mean)

# Convertir l'index en colonne
patients_EB_plomb_mean <- as.data.frame(patients_EB_plomb_mean)
patients_EB_plomb_mean$week <- row.names(patients_EB_plomb_mean)

# Supprimer la première ligne en utilisant l'index de la ligne
patients_EB_plomb_mean <- patients_EB_plomb_mean[-1, ]

# Renommer les colonnes
colnames(patients_EB_plomb_mean) <- c("EB_simple", "EB_jonc", "week")

# Tracé des courbes
plot(1:length(patients_EB_plomb_mean$week), patients_EB_plomb_mean$EB_simple, type='o', col='skyblue', ylim=c(0, 30), xlab='Semaine', ylab="Concentration de plomb", main="Évolution de l'EB simple et de l'EB jonctionnelle", xaxt="n")
lines(1:length(patients_EB_plomb_mean$week), patients_EB_plomb_mean$EB_jonc, type='o', col='orange')

# Ajout des étiquettes de l'axe des x
axis(1, at=1:length(patients_EB_plomb_mean$week), labels=patients_EB_plomb_mean$week)

# Ajout de la légende
legend('bottomright', legend=c('EB simple', 'EB jonctionnelle'), col=c('skyblue', 'orange'), pch=1)

# Affichage du graphique
grid()
```
Généralement, la concentration du plomb dans le sang diminue pour les patients atteint de l'EB jonctionnelle au fil des semaines. 

Concernant les patients atteint de l'EB simple, la concentration de plomb connaît une forte baisse durant la première semaine avant d'augmenter considérablement.

```{r}
# Calcul de la moyenne de la concentration de plomb par semaine selon la catégorie
patients_EB_plomb_simple_mean <- patients_EB_plomb_simple %>%
  select(sous_categorie, W0, W1, W4, W6) %>%
  group_by(sous_categorie) %>%
  summarise(across(c(W0, W1, W4, W6), mean))

# Transposer le dataframe
patients_EB_plomb_simple_mean <- t(patients_EB_plomb_simple_mean)

# Convertir l'index en colonne
patients_EB_plomb_simple_mean <- as.data.frame(patients_EB_plomb_simple_mean)
patients_EB_plomb_simple_mean$week <- row.names(patients_EB_plomb_simple_mean)

# Supprimer la première ligne en utilisant l'index de la ligne
patients_EB_plomb_simple_mean <- patients_EB_plomb_simple_mean[-1, ]

# Renommer les colonnes
colnames(patients_EB_plomb_simple_mean) <- c("EB_simple_atresie_pylorique", "EB_simple_dysotrophie", "EB_simple_unidentify", "week")

# Tracé des courbes
plot(1:length(patients_EB_plomb_simple_mean$week), patients_EB_plomb_simple_mean$EB_simple_atresie_pylorique, type='o', col='blue', ylim=c(0, 30), xlab='Semaine', ylab="Moyenne de la concentration au plomb", main="Évolution moyenne de la concentration de plomb par semaine selon le sous-type d'EB simple", xaxt="n")
lines(1:length(patients_EB_plomb_simple_mean$week), patients_EB_plomb_simple_mean$EB_simple_dysotrophie, type='o', col='red')
lines(1:length(patients_EB_plomb_simple_mean$week), patients_EB_plomb_simple_mean$EB_simple_unidentify, type='o', col='green')

# Ajout des étiquettes de l'axe des x
axis(1, at=1:length(patients_EB_plomb_simple_mean$week), labels=patients_EB_plomb_simple_mean$week)

# Ajout de la légende
legend('bottomright', legend=c('EB_simple_atresie_pylorique', 'EB_simple_dysotrophie', 'EB_simple_unidentify'), col=c('blue', 'red', 'green'), pch=1)

# Affichage du graphique
grid()
```

```{r}
# Calcul de la moyenne de la concentration de plomb par semaine selon la catégorie
patients_EB_plomb_jonc_mean <- patients_EB_plomb_jonc %>%
  select(sous_categorie, W0, W1, W4, W6) %>%
  group_by(sous_categorie) %>%
  summarise(across(c(W0, W1, W4, W6), mean))

# Transposer le dataframe
patients_EB_plomb_jonc_mean <- t(patients_EB_plomb_jonc_mean)

# Convertir l'index en colonne
patients_EB_plomb_jonc_mean <- as.data.frame(patients_EB_plomb_jonc_mean)
patients_EB_plomb_jonc_mean$week <- row.names(patients_EB_plomb_jonc_mean)

# Supprimer la première ligne en utilisant l'index de la ligne
patients_EB_plomb_jonc_mean <- patients_EB_plomb_jonc_mean[-1, ]

# Renommer les colonnes
colnames(patients_EB_plomb_jonc_mean) <- c("EB_jonc_atresie_pylorique", "EB_jonc_localise", "EB_jonc_unidentify", "week")

# Tracé des courbes
plot(1:length(patients_EB_plomb_jonc_mean$week), patients_EB_plomb_jonc_mean$EB_jonc_atresie_pylorique, type='o', col='brown', ylim=c(0, 30), xlab='Semaine', ylab="Moyenne de la concentration au plomb", main="Évolution moyenne de la concentration de plomb par semaine selon le sous-type d'EB simple", xaxt="n")
lines(1:length(patients_EB_plomb_jonc_mean$week), patients_EB_plomb_jonc_mean$EB_jonc_localise, type='o', col='purple')
lines(1:length(patients_EB_plomb_jonc_mean$week), patients_EB_plomb_jonc_mean$EB_jonc_unidentify, type='o', col='red')

# Ajout des étiquettes de l'axe des x
axis(1, at=1:length(patients_EB_plomb_jonc_mean$week), labels=patients_EB_plomb_jonc_mean$week)

# Ajout de la légende en bas à droite
legend('bottomright', legend=c('EB_jonc_atresie_pylorique', 'EB_jonc_localise', 'EB_jonc_unidentify'), col=c('brown', 'purple', 'red'), pch=1)

# Affichage du graphique
grid()
```


                                 
